# Acta de la reunión periódica

### Data de la reunión: 08/03/2023 
- Inicio de la reunión: 15:00h 
- Finalización de la reunión: 16:20h 

### Asistentes:
- Ahmed
- Bernat
- Gabriela
- Gabriel
- Gerard
- Joel
- Lucas
- Óscar

### Decisiones finales de la reunión:
- Añadir nuevas tascas del Sprint 1 al Jira.
- Crear el calendario de los Sprints de la aplicación.
- Investigar las herramientas de desarrollo de l'aplicación.
- Revisar los requisitos funcionales y añadir no funcionales.
- Iniciar Sketchboard de la aplicación.
- Iniciar creación de la presentación.
- Empezar a idear un prototipo de contrato.


